【裁判字號】    97,交聲,2842
【裁判日期】    980110
【裁判案由】    交管條例聲異
【裁判全文】
臺灣板橋地方法院交通事件裁定        97年度交聲字第2842號
原處分機關  交通部公路總局臺北區監理所
受處分人即
異  議  人  加豐橡膠工業股份有限公司
代  表  人  甲○○
送達代收人  乙○○
上列異議人因違反道路交通管理處罰條例案件，對於交通部公路
總局臺北區監理所中華民國九十七年十月七日所為北監自裁字裁
四○─ＺＣＱ○一六八九一號裁決處分聲明異議，本院裁定如下
：
        主  文
異議駁回。
        理  由
一、按汽車行駛於應繳費之公路、橋樑、隧道或輪渡，不依規定
    繳費者，處汽車所有人或駕駛人新臺幣（下同）三千元以上
    六千元以下罰鍰，並追繳欠費，道路交通管理處罰條例第二
    十七條第一項定有明文。次按，交通部臺灣區○道○○○路
    局（下稱為高速公路局）為辦理電子收費申裝及欠費追繳作
    業，依據公路通行費徵收管理辦法相關規定訂定交通部臺灣
    區○道○○○路局電子收費申裝及欠費追繳作業注意事項；
    依上開辦法第十五條之規定，用路人不依規定繳費者，營運
    單位應依用路人不同之欠費行為，依高速公路局查明之車籍
    資料，製發「補繳通行費及作業處理費通知單」，追繳通行
    費並加收作業處理費用。又用路人應於通知單所列之繳費期
    限內完成補繳程序，逾期未繳納則移送相關警察單位依法處
    理，交通部臺灣區○道○○○路局電子收費申裝及欠費追繳
    作業注意事項第一條、第十三條第一項、第十七條第三項復
    亦分別定有明文。再按「送達，於應受送達人之住居所、事
    務所或營業所為之。但在行政機關辦公處所或他處會晤應受
    送達人時，得於會晤處所為之。」、「於應送達處所不獲會
    晤應受送達人時，得將文書付與有辨別事理能力之同居人、
    受僱人或應送達處所之接收郵件人員。」、「送達，不能依
    前二條規定為之者，得將文書寄存送達地之地方自治或警察
    機關，並作送達通知書兩份，一份黏貼於應受送達人住居所
    、事務所、營業所或其就業處所門首，另一份交由鄰居轉交
    或置於該送達處所信箱或其他適當位置，以為送達。」、「
    前項情形，由郵政機關為送達者，得將文書寄存於送達地之
    郵政機關。」，行政程序法第七十二條第一項、第七十三條
    第一項、第七十四條第一項、第二項分別規定明確可循。
二、本件異議人即受處分人加豐橡膠工業股份有限公司所有之車
    牌號碼四四五—ＱＭ號自用小貨車，於民國九十七年四月二
    十六日十二時三十六分，行經高速公路后里收費站（北向第
    二車道），因有「汽車行駛於應繳費之公路不依規定繳費」
    之違規行為，經依交通部臺灣區○道○○○路電子收費申裝
    及欠費追繳作業注意事項規定，通知異議人應於九十七年六
    月十日前補繳，但異議人仍未依期限補繳，經原舉發機關臺
    灣區○道○○○路局國道公路警察局第三警察隊泰山分隊，
    依道路交通管理處罰條例第二十七條第一項規定，於九十七
    年八月二十一日掣單逕行舉發，嗣異議人即受處分人於應到
    案日期前提出申訴，原處分機關仍認異議人即受處分人有前
    述違規行為，遂依道路交通管理處罰條例第二十七條第一項
    之規定，以補繳截止日翌日即九十七年六月十一日為違規時
    間，於九十七年十月七日裁處罰鍰新臺幣三千元，此亦有交
    通部公路總局臺北區監理所中華民國九十七年十月七日所為
    北監自裁字裁四○─ＺＣＱ○一六八九一號違反道路交通管
    理事件裁決書附卷可據。
三、聲明異議意旨略以：伊所有車牌號碼四四五—ＱＭ號自用小
    貨車於九十七年四月二十六日誤闖后里收費站（北向第二車
    道）之ＥＴＣ車道，於九十七年七月七日收到罰單，並於九
    十七年七月八日繳納完成；但通行費部分，伊並未收到催繳
    通知或郵件通知，寄存送達不合法，爰依法聲明異議，請求
    撤銷原處分云云。
四、經查：
  (一)異議人即受處分人於聲明異議狀內並不否認於上揭時、地，
    其未申裝ｅ通機而行駛電子收費車道之情事，且其於九十七
    年六月十日補繳截止日前仍未補繳完成之事實，此觀卷附之
    交通部臺灣區○道○○○路局后里收費站九十七年九月八日
    高后稽字第第0000000000號、九十七年九月十九
    日高后稽字第○九七○○○一六六九號函自明，是異議人確
    有上開違反道路交通管理處罰條例之違規行為實堪認定。異
    議人雖稱其並未收到催款通知，然上開補繳通知已於九十七
    年五月二十日，載明繳費期限為九十七年六月十日，郵寄至
    受處分人即異議人位於臺北縣板橋市○○街七十三巷三十八
    之一號二樓之住所，因未獲會晤應受送達之異議人本人，亦
    未能付與有辨別事理能力之同居人、受僱人或應送達處所之
    接收郵件人員，因而於九十七年五月二十三日將上揭文書寄
    存於送達地板橋六支局浮洲郵局以為送達等情，有交通部臺
    灣區○道○○○路局后里收費站九十七年九月八日高后稽字
    第第0000000000號、九十七年九月十九日高后稽
    字第○九七○○○一六六九號函及高速公路局委託遠通電收
    公司辦理電子收費業務送達證書影本在卷可按，從而，本件
    臺灣區○道○○○路局委託遠通電收公司委託郵政機關所為
    之上開送達，自合於行政程序法關於文書送達之規定，不論
    異議人實際有無前往領取該補繳通知單，該文書即應於合法
    送達之日起發生效力，是異議人所辯尚無可採，而不影響該
    補繳通知單業經合法送達之事實認定。
五、綜上所述，異議人即受處分人確有在上揭時地，行駛於應繳
    費之公路，而不依規定繳費之違規事實，原處分機關依據道
    路交通管理處罰條例第二十七條第一項規定，裁處罰鍰新臺
    幣三千元，核無違誤，本件受處分人之異議為無理由，應予
    駁回。
據上論斷，應依道路交通案件處理辦法第十九條，裁定如主文。
中    華    民    國    98    年     1    月    10    日
                      交通法庭  法  官  楊博欽
以上正本證明與原本無異
如不服本裁定應於送達後五日內向本院提出抗告狀
                                書記官  呂妍旻
中    華    民    國    98    年     1    月    10    日


司法院資訊處製作；財團法人民間司法改革基金會備份。
